# 请教陈版同一客商往来净额列报问题

提问人：tianping820808 时间：2020-05-11 20:33:06
1.公司与某客商之间相互发生购销业务，互负未到期债权债务，是否只有满足合同法规定的法定抵销情形（①须双方互负债权债务；②须双方债务的给付为同一种类；③须双方的债务均届清偿期；④须双方的债务均为可抵销的债务）或双方约定抵销时才能够对该客商的往来余额以净额列报？
2.集团内两公司之间既有临时性借款往来余额，也有正常购销业务未到期往来款项，往来余额能否以净额列示（实际执行毕竟不同于外部单位之间）？

回答人：chenyiwei
1 、可以这样理解。
2 、由于是集团内部关联方之间，除了相关法律法规规定和合同约定以外，也可以考虑以往内部单位之间款项结算的惯例操作，但应注意获取相应的正式书面证据予以支持，如集团内部单位之间的往来款结算办法等。